# 成本法下，子公司以未分配利润转增资本，其长期股权投资是否与税法处理口径一致？

提问人：tony868lamy 时间：2010-06-10 23:32:11
假如：下属子公司当期以未分配利润转增资本，会计上是否视为先分红再投入资本处理？
即：借：长期股权投资-投资成本 贷：投资收益 （转增额）
假设：股东需收回在出资时投入的下属子公司“资本公积-资本溢价”，会计上如何进行账务处理？法律上是否作为减资处理？章程及出资协议进行更改，是否需要出具验资报告并办理相关工商变更登记？

回答人：chenyiwei
回复 楼主 tony868lamy 的帖子从会计角度，在成本法下，子公司以未分配利润转增资本，对于母公司而言，其所控制的经济资源无论从金额上还是风险报酬特征上均未因此发生变化，因此不应确认收益。此问题已有多次讨论，你可在本版面搜索一下。
股东需收回原投入的“资本公积——股本溢价”，首先是一个法律上能否收回的问题。《中国注册会计师协会专家技术援助小组信息公告第 8 号》（ 2004 年 2 月 20 日发布）中已提到：“除非因企业减少注册资本而相应地减少“资本公积—资本溢价”，否则企业不能将“资本公积（资本溢价）”退还股东”。因此需要首先确定这样做在法律上是否存在障碍。 如果不存在法律障碍的，则收回该溢价的股东应作为长期股权投资的收回，贷记长期股权投资。从法律上看，因为工商登记的内容只有注册资本额而没有各股东或发起人当初的出资总额，并且这一过程中注册资本或实收资本也没有减少，所以似乎可以不用办理减资手续。但是，与减资一样，这都会减少被投资企业的净资产，从而削弱对债权人的保障基础，因此个人理解这样做的法律风险还是很大的。